# 求助陈版，同业竞争的疑问

提问人：liuweisheng 时间：2021-08-04 09:01:00
A集团较大，涉及多个行业领域，公司较多，A公司控制的BC公司经营同类，但不是同地区的智慧城市服务，那么BC是不是构成同业竞争。谢谢版主解惑。

回答人：chenyiwei
“不同地区”的划分标准如何确定？不同地区对智慧城市的服务内容、商业模式等有何本质差异？为何不能将BC打包整体作为一个业务板块上市？

提问人：liuweisheng 时间：2021-08-05 11:33:06
B公司为A公司的控股股东，B与客户签订合同，扣除手续费后B与A签订合同委托给A实施。AB均有相关业务的资质。业务承接单位为B，实施单位为A。那么A跟B之间是否构成同业竞争，谢谢版主解惑。

回答人：chenyiwei
“AB均有相关业务的资质。业务承接单位为B，实施单位为A”，则A通过B承接业务是否必要？人为制造大量关联交易是否合适？